【裁判字號】    95,上訴,739
【裁判日期】    950411
【裁判案由】    毒品危害防制條例
【裁判全文】
臺灣高等法院刑事判決                 95年度上訴字第739號
上  訴  人  台灣板橋地方法院檢察署檢察官
上  訴  人
即  被  告  甲○○
上列上訴人因被告違反毒品危害防制條例案件，不服台灣板橋地
方法院94年度訴字第2740號，中華民國95年1月18日第一審判決
（起訴案號：台灣板橋地方法院檢察署94年度毒偵字第5615號）
提起上訴，本院判決如下：
    主  文
原判決關於施用第一級毒品及執行刑部分撤銷。
甲○○施用第一級毒品，累犯，處有期徒刑拾月；扣案之海洛因
淨重零點伍捌公克沒收銷燬之。毒品空包裝（重零點壹玖公克）
沒收。
    事  實
一、甲○○於民國86年間，因違反麻醉藥品管理條例、肅清煙毒
    條例等案件，經本院判處有期徒刑6月、2年4月、5年2月，
    嗣經定應執行有期徒刑7年4月，於94年6月21日執行完畢。
    又於91年間，因施用毒品案件，經台灣板橋地方法院裁定送
    觀察、勒戒及強制戒治，於91年12月17日停止戒治釋放，猶
    不知悔改。復基於概括之犯意，於94年9月21日晚上7時許，
    在台北縣中和市○○○路遊樂場內，95年1月16日下午5時30
    分在台北縣永和市網咖店廁所內，連續二次施用毒品海洛因
    。分別於94年9月21日晚上10時許，在台北縣永和市○○路
    246號8樓友人住處及95年1月16日晚上8時15分許，在台北縣
    中和市○○路188號前為警查獲，第二次被查獲並扣得海洛
    因1小包（淨重0.58公克，空包裝重0.19公克）。
二、案經行政院海岸巡防署海岸巡防總局北部地區巡防局、台北
    市政府警察局中山分局分別報請台灣板橋地方法院檢察署檢
    察官偵查起訴及移送本院併案審理。
    理  由
一、上揭犯罪事實，業據被告甲○○於本院審理時自白不諱。而
    其二次為警查獲，經採其尿液送檢驗結果呈嗎啡之陽性反應
    ，有瑞芳醫事檢驗所出具之被告尿液檢驗報告單、台灣檢驗
    科技股份有限公司出具之濫用藥物檢驗報告附卷足憑。又被
    告第二次被查獲時，並扣得白色粉末1小包，經送請法務部
    調查局鑑定結果，含有第一級毒品海洛因，淨重0.58公克，
    空包裝重0.19公克，有同局95年3月3日調科壹字第06001126
    7號鑑定通知書在卷可查。被告於91年間因施用毒品案件，
    經原審法院裁定送觀察、勒戒及強制戒治，於91年12月17日
    停止戒治釋放，有本院被告全國前案紀錄表等在卷可按。是
    被告於強制戒治執行完畢釋放後，五年內再犯本件施用毒品
    犯行，罪證明確，犯行洵堪認定，應予依法論科。
二、核被告甲○○所為，係犯毒品危害防制條例第10條第1項之
    施用第一級毒品罪。其持有第一級毒品之低度行為，為施用
    第一級毒品之高度行為所吸收，不另論罪。被告前後二次犯
    行，時間接續，方法相同，且犯同一罪名之罪，顯係基於概
    括之犯意，反覆為之，應論以連續犯，並加重其刑。又被告
    於86年間因違反麻醉藥品管理條例、肅清煙毒條例等案件，
    經本院判處有期徒刑6月、2年4月、5年2月確定，嗣經定應
    執行刑為有期徒刑7年4月，於94年6月21日執行完畢，有本
    院被告全國前案紀錄表在卷可稽，被告受有期徒刑執行完畢
    ，於5年以內再犯本件有期徒刑以上之罪，應論以累犯，依
    刑法第47條規定，遞予加重其刑。公訴人對被告95年1月16
    日之犯行，雖漏未起訴，但與已起訴有罪部分，有連續犯裁
    判上一罪關係，為起訴效力所及，本院自應一併予以審判。
三、原審對被告為有罪科刑之判決，固非無見。惟查原審對被告
    95年1月16日之犯行，漏未一併審判，尚有未合。公訴人及
    被告上訴，均指摘原審對第二次犯行未予審判，為有理由，
    應由本院將原判決關於施用第一級毒品及所定執行刑部分撤
    銷改判（原判決被告施用第二級毒品部分，已因撤回上訴確
    定）。爰審酌被告素行、對社會之危害、一再犯施用毒品之
    情節、次數及其犯罪後坦承之態度等一切情狀，量處如主文
    第2項所示之刑。扣案之第一級毒品海洛因，淨重0.58公克
    ，應依毒品危害防制條例第18條第1項前段，宣告沒收銷毀
    之。毒品之空包裝為盛裝毒品海洛因，供犯罪所用，且屬被
    告所有，已與毒品析離，應依刑法第38條第1項第2款，宣告
    沒收。至餘查獲之注射針筒、分裝袋、吸食器、酒精燈、攪
    拌機等物，並非被告所有之物，不得於本案宣告沒收，附此
    敘明。
四、據上論斷，應依刑事訴訟法第369條第1項前段、第364條、
    第299條第1項前段，毒品危害防制條例第10條第1項、第18
    條第1項前段，刑法第11條前段、第55條、第47條、第38條
    第1項第2款，判決如主文。
本案經檢察官沈世箴到庭執行職務
中    華    民    國    95    年    4     月    11    日
                  臺灣高等法院刑事第十六庭
                              審判長法  官  葉騰瑞
                                    法  官  黃俊明
                                    法  官  趙功恆
以上正本證明與原本無異。
如不服本判決，應於收受送達後十日內向本院提出上訴書狀，其
未敘述上訴之理由者並得於提起上訴後十日內向本院補提理由書
（均須按他造當事人之人數附繕本）。
                                    書記官  孫佩琳
中    華    民    國    95    年    4     月    11    日
附錄本案論罪科刑法條全文：
毒品危害防制條例第10條第1項
施用第一級毒品者，處6月以上5年以下有期徒刑。


司法院資訊處製作；財團法人民間司法改革基金會備份。
